臺灣苗栗地方法院刑事判決　　　　　　　　　　　　　九十三年度易字第七０三號
　　公　訴　人　臺灣苗栗地方法院檢察署檢察官
　　被　　　告　甲○○
右列被告因違反毒品危害防制條例案件，經檢察官提起公訴（九十三年度毒偵字第一
三五四號），本院依簡式審判程序，判決如左：
    主  文
甲○○施用第二級毒品，累犯，處有期徒刑壹年肆月。
扣案之第二級毒品安非他命壹包（重約壹點貳伍公克）沒收銷燬之；分裝杓壹支及吸
食器壹組，均沒收。
    事  實
一、甲○○前因施用毒品案件，先後二次送觀察、勒戒後，均認無繼續施用毒品之傾
    向，業由臺灣苗栗地方法院檢察署檢察官於民國八十七年十月六日以八十七年度
    偵字第二一○一號，及於八十九年七月五日以八十九年度毒偵字第八二七號、第
    一一六一號、第一二九四號為不起訴處分確定。其後復因再犯施用第二級毒品安
    非他命案件，先經法院裁定令入戒治處所施以強制戒治，於九十二年七月八日停
    止戒治，並於同年十一月十日期滿未經撤銷而執行完畢；刑事責任部分，則由臺
    灣苗栗地方法院檢察署檢察官於九十一年十一月二十五日以九十一年度毒偵字第
    九○○號提起公訴，經本院於九十二年一月八日以九十一年度易字第六五四號判
    決有期徒刑七月，並於同年二月六日確定在案（按已於九十三年七月二十二日執
    行完畢，構成累犯）。又其再另因施用第二級毒品安非他命案件，由臺灣苗栗地
    方法院檢察署檢察官於九十三年三月三十一日以九十三年度毒偵字第八號、第二
    五九號提起公訴，經本院於九十三年六月二十八日以九十三年度易字第二一六號
    判決有期徒刑一年二月，並經臺灣高等法院臺中分院於同年九月九日以九十三年
    度上易字第九二八號駁回上訴確定。竟仍基於施用第二級毒品安非他命之犯意，
    於上述強制戒治執行完畢後五年內，又於九十三年十一月三日十九時許，在其所
    駕駛之車牌號碼ＨＮ─五五八五號自用小客車上（按停放於苗栗縣銅鑼鄉樟樹村
    十四鄰「絕色檳榔攤」前），施用第二級毒品安非他命一次。嗣於九十三年十一
    月六日十六時許，在上述「絕色檳榔攤」前，為警執行搜索後而查獲，並在其所
    駕駛之該自用小客車上，扣得其所有供施用之第二級毒品安非他命一包（重約一
    點二五公克）、分裝杓一支及吸食器一組。
二、案經苗栗縣警察局苗栗分局移送臺灣苗栗地方法院檢察署檢察官偵查起訴。
    理  由
一、訊據被告甲○○對於前揭施用第二級毒品安非他命一次之犯行自白不諱，且被告
    經警於九十三年十一月六日採集其尿液送驗，檢驗出甲基安非他命陽性反應，此
    有苗栗縣衛生局號煙毒尿液檢驗成績書影本乙紙在卷可按，並有現場照片五張附
    卷及第二級毒品安非他命一包（重約一點二五公克）、分裝杓一支及吸食器一組
    等物扣案可證。被告前因施用毒品案件，先後二次經送觀察、勒戒後，均認無繼
    續施用毒品之傾向，由檢察官分別為不起訴處分；復因再犯施用第二級毒品案件
    ，經法院裁定送強制戒治並執行完畢，刑事部分則由檢察官提起公訴，嗣經法院
    判處有期徒刑七月確定，並經執行完畢；又再因施用第二級毒品案件，由檢察官
    提起公訴，嗣經法院判處有期徒刑一年二月確定在案，亦有上述不起訴處分書、
    起訴書、刑事判決及臺灣苗栗地方法院檢察署刑案資料查紀錄表、臺灣高等法院
    被告全國前案紀錄表等附卷可憑。則本次被告係強制戒治執行完畢後之五年內再
    犯施用毒品案件。由上述各節相互佐證，被告自白施用第二級毒品安非他命，核
    與事實相符，自堪採信。是本件事證已臻明確，被告犯行洵堪認定。
二、查安非他命為毒品危害防制條例第二條第二項第二款所定之第二級毒品。核被告
    所為，係犯毒品危害防制條例第十條第二項之施用第二級毒品罪。被告施用第二
    級毒品前持有第二級毒品之低度行為，應為施用之高度行為所吸收，不另論罪。
    又被告受有如事實欄所載罪刑執行情形，有臺灣苗栗地方法院檢察署刑案資料查
    紀錄表、臺灣高等法院被告全國前案紀錄表各一份等在卷足憑，其於有期徒刑執
    行完畢後，五年內再犯本件有期徒刑以上之罪，應依刑法第四十七條之規定論以
    累犯，並加重其刑。爰審酌被告前有多次施用毒品之犯罪紀錄，尚不知悔悟，再
    犯本案，足徵其惡性非淺，惟施用毒品僅係自殘行為，且於犯後尚能坦承犯行暨
    公訴人之求刑等一切情狀，量處如主文第一項所示之刑。至扣案之第二級毒品安
    非他命一包（重約一點二五公克），係毒品，應依毒品危害防制條例第十八條第
    一項前段宣告沒收銷燬之；另分裝杓一支及吸食器一組，係供犯罪所用之物，且
    係被告所有乙節，業據被告供述在卷，應依刑法第三十八條第第一項第二款之規
    定，併予宣告沒收。
據上論斷，應依刑事訴訟法第二百七十三條之一第一項、第二百九十九條第一項前段
，毒品危害防制條例第十條第二項、第十八條第一項前段，刑法第十一條、第四十七
條、第三十八條第第一項第二款，判決如主文。
本案經檢察官郭靜文到庭執行職務。
中　　　華　　　民　　　國　　九十三　　年　　 十二 　　月　　三十一　　日
                                    臺灣苗栗地方法院刑事第二庭
                                          法  官    林 燦 都
右正本證明與原本無異。
如不服本判決，應於送達後十日內向本院提出上訴狀（須附繕本），上訴於臺灣高等
法院臺中分院。
                                          書記官    陳 建 分
中　　　華　　　民　　　國　　九十三　　年　　 十二 　　月　　三十一　　日
附錄論罪科刑法條
毒品危害防制條例第十條第二項
施用第二級毒品者，處三年以下有期徒刑。
